臺灣臺北地方法院民事判決　　　　　　　　　　　　九十二年度勞訴字第一七五號
　　原　　　告　丙○○
　　被　　　告　三商證券投資顧問股份有限公司
　　法定代理人　乙○○
　　訴訟代理人　丁○○
　　　　　　　　甲○○
當事人間給付薪資等事件，本院於民國九十三年三月二十二日言詞辯論終結，判決如
下：
    主  文
被告應給付原告新台幣捌拾肆萬元。
原告其餘之訴駁回。
訴訟費用由被告負擔十分之三，餘由原告負擔。
    事  實
甲、原告方面：
一、聲明：被告應給付原告新台幣（下同）三百萬元。
二、陳述：兩造於九十二年六月二十三日簽定合作契約書，約定期間自九十二年六月
    二十三日起至九十三年五月二十二日止。原告自合約生效日起，即遵守合約內容
    履行義務，業務之營收及盈餘皆呈現正成長，七月份業績並創下年度新高，詎被
    告違反證券交易法規定，要求原告於電視媒體幫忙配合未上市、櫃股票推展之業
    務，經原告拒絕後，被告竟不願支付九十二年八、九月之薪資，並於九十二年十
    二月二日片面通知原告終止合作契約，不准原告進入被告公司工作，並向公會註
    銷登記，經原告二度發出存證信函並請台北市政府勞工局出面協調，均無結果，
    為此依兩造所定合約，請求被告給付整年度之薪資，並賠償依原告八十七年度整
    年所得計算之損害，合計三百萬元。
三、證據：提出合約書、業績明細表、企劃案、簽呈、所得稅核定通知書、同意書、
    存證信函、勞工局協調會紀錄為證。
乙、被告方面：
一、聲明：原告之訴駁回。
二、陳述：
（一）原告對客戶態度極差，且依兩造合約第三條約定，被告可提前終止契約，兩造
      本已協議由被告分三期給付八、九月份薪資，原告並領取其中六萬元，足證兩
      造就終止契約，已經意思表示合致。後因被告於同意書增列第六項，原告才不
      願意簽同意書。
（二）原告自九十二年十月一日起即未到被告公司上班，被告自無須再付薪資。
（三）公司營運成本，以節目費之二點五倍計算，是投顧公司慣用之計算方式。被告
      公司九十二年七、八、九月之節目費為一百七十萬元，營運成本為四百二十五
      萬元，原告於九十二年七、八、九月之業績收入為三百六十六萬五千七百一十
      九元，顯不敷營運成本，依兩造合約第三條約定，被告可提前終止契約。
三、證據：提出管銷費用明細表、同意書、現金支出傳票、薪資明細表、客戶資料表
    為證。
    理  由
一、原告起訴主張：兩造於九十二年六月二十三日簽定合作契約書，約定期間自九十
    二年六月二十三日起至九十三年五月二十二日止。原告自合約生效日起，即遵守
    合約內容履行義務，詎被告竟不願支付九十二年八、九月之薪資，並於九十二年
    十二月二日片面通知原告終止合作契約，經原告二度發出存證信函並請台北市政
    府勞工局出面協調，均無結果，為此依兩造所定合約，請求被告給付整年度之薪
    資，並賠償依原告八十七年度整年所得計算之損害，合計三百萬元。
    被告則以：依兩造合約第三條約定，被告可提前終止契約，兩造就終止契約，已
    經意思表示合致，原告自九十二年十月一日起即未到被告公司上班，被告自無須
    再付薪資等語，資為抗辯。
二、原告主張兩造於九十二年六月二十三日簽定合作契約書，約定期間自九十二年六
    月二十三日起至九十三年五月二十二日止，被告並未定時且全額支付九十二年八
    、九月份之薪資，並於九十二年十二月二日通知原告終止合作契約，且向中華民
    國證券投資信託暨顧問商業同業公會（下稱公會）註銷原告於被告研究部業務員
    登記之事實，業經原告提出合作契約書、同意書、公會函為證，被告對此亦不爭
    執，自堪信為真實。至原告主張被告提前終止合約，違反兩造所定合約，應給付
    原告整年度之薪資，並賠償依原告八十七年度整年所得計算之損害等情，則為被
    告所否認，並以前開情詞置辯。經查：
（一）按兩造於合作契約書第三條第五項約定，合作方式及盈虧之分擔，如果一季（
      三個月）乙方（原告）業績表現不敷成本，甲方（被告）可提前中止合作關係
      。被告辯稱被告公司九十二年七、八、九月之節目費為一百七十萬元，營運成
      本為四百二十五萬元，原告於九十二年七、八、九月之業績收入為三百六十六
      萬五千七百一十九元，顯不敷營運成本，並提出九十二年六、七、八、九月之
      損益分析表及統計表為證。查被告係以電視錄製費之一點六倍計算管銷費用，
      惟此為原告所否認，被告亦未提出管銷費用明細以實其說，自難以此作為管銷
      費用之證明。且就上開損益分析表觀之，九十二年六月份盈餘二千一百零八元
      ，九十二年七月份盈餘六十九萬零七百五十九元，九十二年八月份虧損五萬五
      千二百八十六元，九十二年九月份雖虧損八十四萬三千四百二十八元，惟其中
      四十二萬元，係被告將會員汪國壽繳納之會費，從營業收入中扣除，被告並提
      出客戶資料表，證明汪國壽之指導老師由原告轉為股票研究室。惟查汪國壽繳
      納之會費四十二萬元，既由被告收取，對被告之營業收入並無影響，原告主張
      被告不得將該四十二萬元扣除，自為可取，應認九十二年九月份至多虧損四十
      二萬三千四百二十八元。則依被告所提損益分析表計算九十二年七、八、九月
      盈虧合計結果，為盈餘二十一萬二千零四十五元（000000－00000－000000＝
      212045）。從而，被告以原告三個月之業績表現不敷成本，依合作契約書第三
      條約定，主張提前終止契約，並不可取，自不生終止之效力。
（二）被告另辯稱：原告對客戶之態度極差，已不適任此工作云云，惟此為原告所否
      認，被告亦未提出係依兩造所定合作契約何項事由提前終止契約，被告遽此提
      前終止契約，亦不可取。
（三）被告另辯稱：兩造已協議由被告分三期給付八、九月份薪資，原告並領取其中
      六萬元，足證兩造就終止契約，已經意思表示合致云云，並提出九十二年十月
      一日立具之同意書、現金支出傳票為證。惟查，被告既不爭執原告並未於上開
      同意書上簽名，且原告依兩造契約關係，本可領取六萬元薪資，被告辯稱兩造
      於九十二年十月一日已合意終止契約關係云云，亦不足取。
（四）再按兩造於合作契約書第三條第一項、第三項約定，合作方式及盈虧之分擔，
      甲方（被告）同意乙方（原告）所提，一年十二個月，固定薪資九萬元，其虧
      損或盈餘歸屬公司，甲方於每月十日支付薪資於乙方。第五條約定，雙方應秉
      持誠信原則履行本契約所定之權利及義務，當任何一方有違約時，他方可終止
      本合約，其違約之一方需賠償他方之損失。查被告未定時、全額支付九十二年
      八、九月份之薪資，並於九十二年十二月二日通知原告終止合作契約，且向公
      會註銷原告於被告研究部業務員登記，並不合於兩造契約約定，已如前述，原
      告主張被告違反兩造合作契約，應依上述約定，給付積欠之薪資並賠償原告所
      受損失，自屬有據。查原告九十二年八、九月份之薪資，依合作契約書第三條
      第一項規定為十八萬元，被告辯稱業於九十二年十月三日支付六萬元，並提出
      經原告簽名之現金支出傳票為證，經核相符，應認被告尚積欠原告九十二年八
      、九月份之薪資為十二萬元（000000－00000＝120000）。原告另主張被告應
      給付整年度之薪資等語，惟原告既自承任職被告公司至九十二年九月三十日止
      （見九十三年九月一日言詞辯論筆論），則原告請求被告應給付自九十二年十
      月起至九十三年五月二十二日止之薪資，並不可取。原告另主張被告應賠償依
      原告八十七年度整年所得計算之損害，惟原告依兩造所定合作契約約定，係按
      月於十日領取固定薪資九萬元，已如前述，原告主張依其八十七年度整年所得
      二百十五萬零九百八十八元計算其所受損害，尚不可取。本院斟酌兩造原定契
      約約定之合約期間尚有八個月，原告每月可領取薪資為九萬元等情狀，認原告
      請求被告賠償損害以七十二萬元為合理（90000×8＝720000）。逾此部分之請
      求，並不可取。
三、綜上所陳，原告依兩造所定合作契約書第三條第一項、第五條約定，請求被告給
    付積欠之薪資十二萬元，並賠償所受損害七十二萬元，合計八十四萬元，洵屬有
    據，應予准許，逾此部分之請求，為無理由，應予駁回。
四、至兩造其餘之攻擊或防禦方法，及未經援用之證據，經本院斟酌後，認為均不足
    以影響本判決之結果，自無一一詳予論駁之必要，併此敘明。
五、結論：原告之訴為一部有理由，一部無理由，依民事訴訟法第七十九條，判決如
    主文。
中　　　華　　　民　　　國　　九十三　　年　　　四　　　月　　十九      日
                                         民事第三庭  法  官    李慈惠
正本係照原本作成
如對本判決上訴，須於判決送達後廿日內向本院提出上訴狀
中　　　華　　　民　　　國　　九十三　　年　　　四　　　月　　十九    　日
                                                     書記官    林秀娥
